臺灣高等法院臺中分院刑事判決
110年度交上訴字第1154號
上  訴  人
即  被  告  陳琪亘


上列上訴人因過失致死案件，不服臺灣彰化地方法院109年度交
訴字第200號中華民國110年4月21日第一審判決（起訴案號：臺
灣彰化地方檢察署109年度調偵字第693號），提起上訴，本院判
決如下：
    主  文
上訴駁回。
陳琪亘緩刑貳年。
    事實及理由
一、本案經本院審理結果，認第一審判決認事用法及量刑均無不
    當，應予維持，並引用第一審判決書記載之犯罪事實、證據
    及理由（如附件）。
二、被告上訴意旨略以：被告於一審判決後已與告訴人達成和解
    ，除附帶民事判決外，再賠償告訴人新臺幣（下同）000000
    0元，告訴人同意於收受和解金後不再追究被告之刑事責任
    ，雙方簽有協議書為憑，關於本案之量刑事實已有不同。又
    被告過失情節係發生在號誌轉換之初未能注意到對向車輛，
    不慎於轉彎時肇事致被害人死亡，當時被告車速不快，並非
    嚴重輕忽、競速狂飆等重大過失之情節，容有過失，亦非無
    可恕。且被告於肇事後犯罪未被發覺前，主動向到場處理車
    禍有輔助偵查權限之警員陳明係肇事者，而合於自首之要件
    等情，均可見得原審量處被告7月有期徒刑確有過重，有違
    罪刑相當之法則。請鈞院撤銷原判決，改判處適當刑度，並
    給予緩刑之宣告等語。
三、然查：
　㈠按量刑之輕重，係屬事實審法院得依職權自由裁量之事項，
    苟於量刑時，已依行為人之責任為基礎，並斟酌刑法第57條
    各款所列情狀，而未逾越法定範圍，又未濫用其職權，即不
    得遽指為違法；且在同一犯罪事實與情節，如別無其他加重
    或減輕之原因，下級審量定之刑，亦無過重或失輕之不當情
    形，則上級審法院對下級審法院之職權行使，原則上應予尊
    重。
　㈡本案原判決認被告犯刑法第276條之過失致人於死罪之事證明
    確，且被告符合自首減輕其刑之規定，並說明量刑之理由為
    ：爰以行為人之責任為基礎，審酌被告過失行為導致年輕之
    被害人曾群富死亡，使被害人家屬身心受創重大，且本案被
    告係肇事主因，過失程度較重，暨被告雖坦承犯行但因對和
    解金額能否負擔之認知差異致調解無法成立犯後態度、被告
    智識程度與家庭經濟狀況等一切情狀，量處有期徒刑7 月。
    經核原判決已具體斟酌刑法第57條各款所列情形而為量定，
    未逾法定刑之範圍，亦與罪刑相當原則、比例原則無違，要
    無輕重失衡或偏執一端之情形。　　
　㈢綜上所述，被告所提前揭上訴理由，不足以動搖原判決所為
    事實認定或量刑判斷，其上訴無理由，應予駁回。
四、末查，本院審酌被告未曾因故意犯罪而受有期徒刑以上刑之
    宣告，此有臺灣高等法院被告前案紀錄表在卷可稽，此次因
    駕車不慎肇事觸犯刑典，已於原審判決後與被害人家屬達成
    和解，除臺灣彰化地方法院110年度交重附民字第2號刑事附
    帶民事訴訟判決之0000000元外，再予賠償0000000元，並已
    如數支付0000000元賠償金，被害人家屬亦請求給予被告緩
    刑，有卷附協議書、匯款申請書、被害人家屬刑事陳述意見
    狀得憑（見本院卷第17至19、49、79頁），堪信被告經此教
    訓，應知所警惕，當無再犯之虞。本院斟酌上情，認被告所
    受本案刑之宣告，以暫不執行為適當，爰併予宣告緩刑2 年
    ，以勵自新。
據上論斷，應依刑事訴訟法第368 條、第373 條，刑法第74條第
1項，判決如主文。
本案經檢察官吳宗達提起公訴，檢察官張慧瓊到庭執行職務。
中    華    民    國    110   年    7     月     29   日
            刑事第五庭　  審判長法　官　鄭　永　玉
                                法　官　許　文　碩
                                法　官　周　莉　菁
以上正本證明與原本無異。
如不服本判決應於收受送達後二十日內向本院提出上訴書狀，其
未敘述上訴理由者，並得於提起上訴後二十日內向本院補提理由
書狀（均須按他造當事人之人數附繕本）「切勿逕送上級法院」
。
                                書記官  王　朔　姿
中　　華　　民　　國　　110 　年　　7 　　月　　29　　日